臺灣臺中地方法院刑事判決　　　　　　　96年度訴字第4128號
公　訴　人　臺灣臺中地方法院檢察署檢察官
被　　　告　丁○○
　　　　　　　　　　
上列被告因偽造文書等案件，經檢察官提起公訴（九十五年度偵
字第一九五一九、二一九九五、二二五七二號），被告就被訴事
實為有罪之陳述，經本院合議庭裁定由受命法官獨任進行簡式審
判程序，本院判決如下：
    主    文
丁○○意圖為自己不法之所有，而侵占遺失物，處罰金新臺幣壹
萬元，如易服勞役以新臺幣壹仟元折算壹日；又竊盜，處有期徒
刑捌月；又行使偽造私文書，足以生損害於他人，處有期徒刑肆
月，偽造之乙○○讓渡書壹紙沒收；又竊盜，處有期徒刑捌月；
又竊盜，處有期徒刑捌月；又竊盜，處有期徒刑捌月；又竊盜，
未遂，處有期徒刑陸月。有期徒刑部份，應執行有期徒刑貳年拾
壹月，偽造之乙○○讓渡書壹紙沒收。
    犯罪事實
一、丁○○於九十六年七月中旬某日，在臺中縣太平市○○路八
    ○三醫院前拾獲乙○○遺失之軍人身分證及健保卡，竟基於
    意圖為自己不法所有之犯意，將其侵占入己，供自己使用，
    復另基於意圖為自己不法所有之犯意，見己○○所有之車牌
    號碼號ＯＯ─ＯＯＯＯ號自用小客車，停放在臺中市○○路
    ○段一一四一號老人醫院前，竟向丙○○佯稱其所有前開自
    用小客車為其所有要出售，使不知情之丙○○調派拖吊車前
    往臺中市○○路○段一一四一號前，為丁○○拖吊己○○所
    有之車牌號碼號ＯＯ─ＯＯＯＯ號自用小客車至臺中縣太平
    市○○路○段三六之一號而竊取之，嗣另基於行使偽造私文
    書之犯意，於同日晚間，將其於同日下午，在其臺中縣太平
    市○○○路九十巷十一之一號住所，偽造之乙○○讓渡書，
    交付予丙○○表示乙○○欲出賣前開車輛而行使之，足生損
    害於乙○○。嗣經丙○○發覺可疑報警後始查知上情。
二、丁○○另基於意圖為自己不法所有之犯意，分別為下列竊盜
    行為：
(1)、於九十六年八月十五日十五、十六時許，以新臺幣（下同）
    六千元之代價，僱請不知情之大發吊車行司機庚○○駕駛起
    重機，在臺中市○○路、福和路口附近空地，將甲○○所有
    抓斗三個、重錘一個（共值約新臺幣《下同》四百萬元）吊
    載至不知情之辛○○所駕駛之貨車上，載運至臺中市Ｏ區Ｏ
    Ｏ巷ＯＯ巷三○之號為不知情之壬○○（經臺灣臺中地方法
    院檢察署為不起訴處分）所開設之景達工程有限公司而竊取
    之，並變賣得款十萬六千元。
(2)、於九十六年八月二十五日十五時許，以六千元之代價，僱請
    不知情之盛峰起重有限公司司機癸○○駕駛吊卡車至臺中市
    ○○路、福和路口附近空地，將子○○所有俗稱鯊魚頭（價
    值約一百萬元）之取土機具一具吊運至臺中縣太平市○○路
    一八七之一之號正一資源回收場而竊取之，並變賣得款十萬
    二千元。
(3)、於九十六年九月七日十七時十五分許，以六千元之代價，僱
    請不知情之盛峰起重有限公司司機丑○○駕駛吊卡車至臺中
    市○○路、福和路口附近空地，將甲○○所有重錘一具（約
    值六十萬元）吊運至臺中縣太平市○○路一八七之一號正一
    資源回收場而竊取之，並變賣得款八萬五千元。
(4)、於九十六年九月十八日十八時許，僱請不知情之盛峰起重有
    限公司司機寅○○駕駛起重機，欲竊取放置臺中市○○路、
    福和路口附近空地之鐵管時，寅○○巧遇卯○○，卯○○表
    示該處是朋友工作之場所曾失竊多次，勸阻寅○○，於卯○○打電話報警之時，丁○○即駕駛機車離開而未竊盜得逞。
    嗣九十六年九月十九日二十一時三○十分許，經警在臺中縣
    太平市○○路與祥順西路口為警查獲。
三、案經臺中縣警察局太平分局及臺中市警察局第五分局報告臺
    灣臺中地方法院檢察署檢察官偵查起訴。
    理    由
一、前揭事實，業據被告丁○○自白不諱，核與證人辰○○、甲○○證述遭竊及證人丙○○、庚○○、辛○○、癸○○、丑
    ○○、寅○○等證述至前開現場，吊運車輛或物品，及證人
    壬○○、巳○○買受被告前開竊得贓物等情節相符，復有贓
    證物保管收據、巳○○出示之收據、犯罪現場照及贓物照片
    八幀、舊貨（資源回收）業（公司）買入登記簿、鐵勇股份
    有限公司（東周廠）收據、贓物認領保管單、刑案現場測繪
    圖、車籍查詢─基本資料詳細畫面、ＯＯ─ＯＯＯ號營業大
    客車影本、犯罪現場照三十二幀、讓渡證書一紙、臺中縣警
    察局車輛尋獲電腦輸入單、贓物認領保管單、刑案現場測繪
    圖（臺中市警察局第五分局中分五偵字第○九六○○三一三
    九六號卷第三○、三四至四○頁、臺中縣警察局太平分局太
    警偵字第○九六○○○三○○九號卷第三七至四一、四四、
    四五、五四至六六頁、臺中縣警察局太平分局中縣太警偵字
    第○九六○○五○三六五號卷第一八、二六、二七、二九頁
    ）等在卷可稽，足認被告自白與事實相符。是本案事證明確
    ，被告犯行足堪認定。
二、核被告丁○○就前揭犯罪事實一所為，分別係犯刑法第三百
    二十條第一項竊盜罪、同法第三百三十七條侵占遺失物罪、
    同法第二百十六條行使偽造私文書罪；就犯罪事實二(1)(2)(3)
    所為，均係犯同法第三百二十條第一項竊盜罪；就犯罪事實
    二(4)所為，係犯同法第三百二十條第三項、第一項竊盜未遂
    罪。又被告所犯偽造私文書之低度行為則為行使之高度行為
    所吸收，應僅論以行使偽造私文書罪。被告丁○○利用不知
    情之案外人丙○○、庚○○、辛○○、癸○○、丑○○、寅
    ○○分別竊取被害人己○○所有之車牌號碼號ＯＯ─ＯＯＯ
    Ｏ號自用小客車、證人即被害人甲○○所有之抓斗三個、重
    錘一個、鯊魚頭機具一具、重錘一具、鐵管，均為間接正犯
    。被告丁○○分別所犯上開四次竊盜、一次竊盜未遂、侵占
    遺失物、行使偽造私文書等罪，犯意各別，行為互殊，應予
    分論併罰。被告犯罪事實二(4)已著手於犯罪行為之實施，而
    未至犯罪之結果，為未遂犯，爰依刑法第二十五條第二項規
    定，減輕其刑。爰審酌被告被告正值年輕力壯，竟不思以合
    法之手段獲取生活所需，而利用不知情之證人丙○○、庚○○、癸○○、丑○○、寅○○竊取他人財物，其手段非平和
    ，影響社會治安甚鉅及其所獲之利益，與被害人己○○、甲○○、乙○○等所生之損害，暨被告犯後坦承犯行之犯後態
    度及竊盜、侵占、偽造文書之目的、動機、手段等一切情狀
    ，分別量處如主文所示之刑，並就罰金刑部份及有期徒刑部
    份，分別諭知易服勞役之折算標準及定其應執刑之刑。又偽
    造之「乙○○」讓渡書壹紙，係被告所有，因犯罪所生之物
    ，爰依刑法第三十八條第一項第三款之規定，宣告沒收之，
    前開偽造之私文書既已宣告沒收，其上偽造之乙○○署名，
    爰不再依刑法第二百十九條為沒收諭知。
三、另公訴意旨另請求依竊盜犯、贓物犯保安處分條例規定令被
    告入勞動場所強制工作，以示懲戒。惟按保安處分係對受處
    分人將來之危險性所為拘束其身體、自由等之處置，以達教
    化與治療之目的，為刑罰之補充制度，本諸法治國家保障人
    權之原理及刑法之保護作用，其法律規定之內容，應受比例
    原則之規範，使保安處分之宣告，與行為人所為行為之嚴重
    性，行為人所表現之危險性，及對行為人未來行為之期待性
    相當（司法院大法官會議釋字第四七一號解釋參照）。經查
    被告曾於九十三年間因竊盜犯行，為本院少年法庭判處罪刑
    確定，然前次竊盜犯行距本案已逾三年之久，又本案先後竊
    盜既遂三次、未遂一次，惟所竊得者雖均為貴重物品，惟其
    後合計四次竊盜犯行，均集中於短暫時間內所為，期間尚短
    ，仍無法作為被告確有犯竊盜罪習慣之佐證，故本案尚乏證
    據足認被告顯有犯竊盜罪之習慣，本院審酌其行為之嚴重性
    、行為人所表現之危險性及對於未來行為之期待性，依憲法
    比例原則之規範，本件量處被告如主文所示之刑，已足收懲
    儆之效，未達須以保安處分預防矯治之程度，尚無施以強制
    工作之必要，附此敘明。
據上論斷，應依刑事訴訟法第二百七十三條之一第一項、第二百
九十九條第一項前段，刑法第三百二十條第一項、第三項、第二
百十六條、第二百十條、第三百三十七條、第五十一條第五款、
第四十二條第三項、第三十八條第一項第三款，刑法施行法第一
條之一第一項、第二項前段，判決如主文。
本案經檢察官戊○○到庭執行職務。
中　　華　　民　　國　　96　　年　  12　　月　　19　　日
                  刑事第十四庭  法  官  劉逸成
以上正本證明與原本無異。
如不服本判決，應於收受送達後10日內向本院提出上訴書狀（應
敘述具體理由並附繕本）。
上訴書如未敘述理由，應於上訴期間屆滿後20日內補提理由書於
本院。
                                書記官  高勳楠
中　　華　　民　　國　　96　　年　　12　　月　　19　　日
附錄論罪科刑法條
中華民國刑法第320條
(普通竊盜罪、竊佔罪)
意圖為自己或第三人不法之所有，而竊取他人之動產者，為竊盜
罪，處五年以下有期徒刑、拘役或五百元以下罰金。
意圖為自己或第三人不法之利益，而竊佔他人之不動產者，依前
項之規定處斷。
前二項之未遂犯罰之。
中華民國刑法第337條(侵占遺失物罪)
意圖為自己或第三人不法之所有，而侵占遺失物、漂流物或其他
離本人所持有之物者，處五百元以下罰金。
中華民國刑法第210條 (偽造變造私文書罪)
偽造、變造私文書，足以生損害於公眾或他人者，處五年以下有
期徒刑。
中華民國刑法第216條 (行使偽造變造或登載不實之文書罪)
行使第二百十條至第二百十五條之文書者，依偽造、變造文書或
登載不實事項或使登載不實事項之規定處斷。
